lt-LT: Namai ir sodas > Namų apyvokos reikmenys > Grindų apsauginės plėvelės ir paklotai: Grindų apsauginės plėvelės; Grindų apsauginiai paklotai
hr-HR: Dom i vrt > Potrepštine za kućanstvo > Folije i staze za zaštitu podova: Folije za zaštitu podova; Staze za zaštitu podova
tr: Ev ve Bahçe > Ev Sarf Malzemeleri > Zemin Koruma Filmleri ve Yollukları: Zemin Koruma Filmleri; Zemin Koruma Yollukları
hu: Otthon és kert > Háztartási kellékek > Padlóvédő fóliák és futók: Padlóvédő fóliák; Padlóvédő futók
fr: Maison et jardin > Produits ménagers > Films de protection pour sols: Films de protection de sol; Glissières de protection du sol
ja: ホーム・ガーデン > 日用品 > 床養生シート・マット: 床養生シート; 床養生マット
de: Heim & Garten > Haushaltsbedarf > Fußbodenschutzfolien & -läufer: Fußbodenschutzfolien; Fußbodenschutzläufer
zh-TW: 居家和庭園 > 居家生活用品 > 地板貼膜: 地板保護貼膜; 地板保護軟墊
ru: Дом и сад > Хозяйственные товары > Пленка и дорожки для защиты пола: Пленка для защиты пола; Дорожки для защиты пола
nl: Huis en tuin > Huishoudelijke benodigdheden > Beschermfolie en -lopers voor vloeren: Beschermfolie voor vloeren; Beschermlopers voor vloeren
ro-RO: Casă și grădină > Produse de uz casnic > Pelicule pentru podea și traverse de protecție: Pelicule de protecție pentru podea; Traverse de protecție pentru podea
fi: Koti ja puutarha > Kotitaloustarvikkeet > Lattian suojakalvot ja -käytävämatot: Lattian suojakalvot; Lattian käytävämatot
el: Σπίτι & κήπος > Είδη οικιακής χρήσης > Μεμβράνες & δρομείς προστασίας δαπέδου: Μεμβράνες προστασίας δαπέδου; Δρομείς προστασίας δαπέδου
th: บ้านและสวน > อุปกรณ์ใช้ในบ้าน > ฟิล์มและรันเนอร์ป้องกันพื้น: ฟิล์มป้องกันพื้น; รันเนอร์ป้องกันพื้น
zh-CN: 家居与园艺 > 家居用品 > 地板保护膜和保护垫: 地板保护膜; 地板保护垫
pt-PT: Casa e jardim > Artigos para o lar > Películas e passadeiras de proteção do pavimento: Películas de proteção do pavimento; Passadeiras de proteção do pavimento
nb: Hjem og hage > Husholdningsartikler > Gulvbeskyttelsesfilm og -tepper: Gulvbeskyttelsesfilm; Gulvbeskyttelsestepper
ko: 가정/원예 용품 > 생활용품 > 바닥 보호용 필름/러너: 바닥 보호용 필름; 바닥 보호용 러너
pt-BR: Casa e jardim > Suprimentos domésticos > Películas protetoras de pisos e passadeiras: Películas protetoras de pisos; Passadeiras de proteção de piso
it: Casa e giardino > Forniture domestiche > Pellicole e passatoie di protezione per pavimenti: Pellicole per la protezione del pavimento; Guide per la protezione del pavimento
cs: Dům a zahrada > Potřeby pro domácnosti > Ochranné fólie a papíry na podlahu: Ochranné fólie na podlahu; Ochranné papíry na podlahu
da: Hjem og have > Husholdningsartikler > Løbere og beskyttelsesfilm til gulv: Beskyttelsesfilm til gulv; Løbere til gulv
bg-BG: Дом и градина > Битови консумативи > Подови защитни покрития и пътеки: Подови защитни покрития; Защитни пътеки за под
es: Casa y jardín > Productos del hogar > Láminas y franjas protectoras para suelos: Láminas protectoras para suelos; Franjas protectoras para suelos
en: Home & Garden > Household Supplies > Floor Protection Films & Runners: Floor Protection Films; Floor Protection Runners
sv: Hem och trädgård > Hushållsutrustning > Golvskyddsplast och gångmattor: Golvskyddsfilm; Golvskyddsmattor
sk-SK: Dom a záhrada > Potreby pre domácnosť > Fólie a lišty na ochranu podlahy: Fólie na ochranu podlahy; Lišty na ochranu podlahy
pl: Dom i ogród > Artykuły gospodarstwa domowego > Tymczasowe zabezpieczenia podłóg: Folie ochronne do podłóg; Prowadnice zabezpieczające podłogę
sl-SI: Dom in vrt > Gospodinjski pripomočki > Zaščitne folije in tekači za tla: Zaščitne folije za tla; Zaščitni tekači za tla
vi: Nhà và vườn > Sản phẩm gia dụng > Thảm & phim lót sàn: Phim lót sàn; Thảm lót sàn